# 请教：上市子公司增发，母公司合并分录怎么编？急！

提问人：coer0227 时间：2013-03-03 10:15:11
上市子公司增发，母公司作为大股东不参与增发，子公司股本、资本公积增加，母公司合并分录怎么编？子公司增发前股本 6 亿，资本公积 2 亿，母公司持股比例25% 增发后股本 7 亿，资本公积 5 亿，母公司持股比例21%（增发时间 1 月 25 日）， 1 月份合并报表怎么抵消呀？ 谢谢，在线等。

回答人：chenyiwei
按照财会便[2009]14号和财会[2009]16号的规定处理。对子公司持股比例下降但不丧失控制权的，按权益性交易原则处理，在交易后新增加的在该子公司净资产中的份额增加额在合并报表层面调整资本公积。少数股东损益在交易前后分段计算。

提问人：lxch119 时间：2017-03-02 14:19:58
陈版主， 确认一下，在假设没有内部交易的情况下，少数股东权益金额是否应当等于子公司归属母公司的净资产*少数股东股权比例。 谢谢！

回答人：chenyiwei
要考虑排除：子公司的可辨认净资产在购买日按公允价值计量的延续影响（如为非同一控制下合并取得的子公司）；股东之间不按比例分享净资产和净收益的特殊约定的影响等。